【裁判字號】    97,上易,1586
【裁判日期】    971127
【裁判案由】    賭博
【裁判全文】
臺灣高等法院臺中分院刑事判決        97年度上易字第1586號
上  訴  人  臺灣臺中地方法院檢察署檢察官
被      告  戊○○
被      告  甲○○
上列上訴人因被告賭博案件，不服臺灣臺中地方法院97年度易字
第1957號中華民國97年7月22日第一審判決（起訴案號：臺灣臺
中地方法院檢察署97年度偵字第2775號），提起上訴，本院判決
如下：
    主  文
上訴駁回。
    理  由
一、本案經本院審理結果，認第一審法院綜合卷內相關證據，不
    能使得心證認被告二人確犯有賭博罪，被告二人所涉賭博罪
    證不足而諭無罪，均無不當，檢察官上訴意旨指原審採證有
    違誤云云，然本院審之原審為無罪之論述，尚無違經驗及理
    論法則，並無不合，應予維持，並引用第一審判決書記載之
    理由（如附件）。
二、檢察官上訴人意旨雖以原審未審酌本案之證物即扣案之收據
    ，經本院調取上開扣案收據，僅有一小本之三聯複寫簿，其
    中載記載甚為簡單，無從得知其含義，本院依公訴人之聲請
    傳訊收據內記載相關之人員丁○○、丙○○於本院以證人身
    份具結並行交互結問，證人丁○○證稱：有去過台中縣石岡
    鄉○○路1137號「佳豐便利商店附設寶馬電子遊戲場」打過
    遊戲機彈珠機台，都是換代幣，打16顆的彈珠台。打完之後
    分數可以兌換什麼不知道，因為都換一兩百元代幣，輸了就
    算了。從來沒有贏過。都是換一兩百元代幣，有換過飲料。
    沒有無兌換過贈品或是現金，扣案之96年11月2日編號0435
    簽有丁○○名字之收據是戊○○叫其幫忙去豐原市區的資訊
    行買印表機、列表機還有他們吃的東西拿五千元給其簽收之
    收據。收據編號0436日期為96年11月12日收據上簽名是其所
    簽，其上載明文具12,000，也是幫戊○○買電腦簽收之收據
    。不是去打電動機台兌換的現金之簽名。另證人丙○○則證
    稱：有去過台中縣石岡鄉○○路1137號「佳豐便利商店附設
    寶馬電子遊戲場」打過彈珠機台，打16顆的彈珠台。當時有
    加入會員，那裡有送禮卷，所以都是拿禮券直接開分。打彈
    珠台的結果，如果獲勝就是增加分數，如果沒有獲勝分數就
    被吃掉，比如十元開十分。打玩剩餘的分數是否可以兌換何
    東西不知道。沒有兌換過東西。是中午我打發時間，將禮券
    用完就沒有去了。扣案之96年11月12日編號0440簽有丙○○
    名字之收據之簽名忘記了，好像是有幫他們做幫佳豐便利商
    店做門的白鐵焊接，收了二萬五千元的焊接費用，並不是打
    機台贏了分數與店家兌換現金，0442收據為何簽立收據忘記
    了。不是代表在佳豐便利商店附設寶馬電子遊戲場把玩電動
    機台之後兌現之意等語。按證人等均已具結，如虛偽陳述需
    負刑法偽證罪責，所為證言亦非無可能，自無不可採之理由
    ，檢察官指扣案之收據之記載即係代表證人打彈珠機台電子
    遊戲場把玩電動機台之後兌現金之收據云云，尚屬臆測之詞
    ，核非可遽採。
三、按犯罪事實應依證據認定之，無證據不得認定犯罪事實；不
    能證明被告犯罪者，應諭知無罪之判決，刑事訴訟法第一百
    五十四條第二項、第三百零一條第一項分別定有明文。又認
    定不利於被告之事實，須依積極證據，苟積極證據不足為不
    利於被告事實之認定時，即應為有利於被告之認定，更不必
    有何有利之證據（最高法院30年上字第816號號著有判例）
    。又在訴訟上用以證明事實之證據，須於通常一般之人均不
    致於有所懷疑，而得確信其為真實之程度者，始得據以為有
    罪之認定；倘其證明尚未達到此一程度，而有合理之懷疑存
    在，致使無從為有罪之確信時，即應為無罪之判決（最高法
    院76年台上字第4986號著有判例）。茲就原審已審酌之相關
    證據，原審認公訴人舉證未達於通常一般之人均不致於有所
    懷疑而得確信被告二人有犯賭博罪之程度，有合理之懷疑存
    在，致使無從為有罪之確信而為無罪之判決，所憑理由已論
    述綦詳，且為本院所認同，其理由既經引用，即無庸再重複
    論述。而原審漏未審酌之收據部份，經本院加入審酌參酌證
    人在本院之交互結問內容，仍未能使本院獲得被告二人確有
    賭博犯行而無所懷疑之程度，爰維持原審之判決，駁回檢察
    官之上訴。
據上論結，應依刑事訴訟法第三百六十八條，判決如主文。
本案經檢察官乙○到庭執行職務。
中    華    民    國    97    年  11     月   27     日
            刑事第四庭    審判長法  官  洪  耀  宗
                                法  官  許  文  碩
                                法  官  蔡 王 金 全
上列正本證明與原本無異。
不得上訴。
                                書記官  金  珍  華
中    華    民    國    97    年  11     月   28     日


司法院資訊處製作；財團法人民間司法改革基金會備份。
